【裁判字號】    95,交抗,32
【裁判日期】    950515
【裁判案由】    聲明異議
【裁判全文】
臺灣高等法院高雄分院刑事裁定          95年度交抗字第32號
抗告人即
異議人
受處分人    甲○○
上列抗告人因聲明異議案件，不服臺灣高雄地方法院中華民國95
年3 月6 日裁定（95年度交聲字第141 號），提起抗告，本院裁
定如下：
    主  文
抗告駁回。
    理  由
一、本件抗告意旨略以：抗告人出外半年修養身體，並未居住在
    戶籍地址，故未收到違規通知單，原裁定認定該通知單已送
    達予抗告人，抗告人不服，為此提起抗告，請求撤銷原裁定
    ，更為適當之裁定云云。
二、抗告人於原審聲明異議意旨略以：異議人即受處分人於民國
    94年1 月9 日晚間11時33分許，駕駛車牌號碼ZQ-7673 號廂
    型車行經高雄市○○路、二聖路口時，固有闖紅燈情事，惟
    高雄市政府警察局交通警察大隊掣發之高市警交字第
    BD0000000 號舉發違反道路交通管理事件通知單（下稱違規
    通知單）於94年2 月間送達至異議人住所時，異議人恰外出
    數日，致實未收受違規通知單而不克在該單所定同年3 月9
    日期限前到案，或自動繳納最低額之罰鍰結案，詎料原處分
    機關未能審酌及此，竟堅決對異議人裁處新臺幣（下同）
    5,400 元，異議人自不能甘服，爰依法聲明異議，請求將該
    處分予以撤銷等語。
三、抗告人對前揭駕車闖紅燈，且未於違規通知單所定之限期前
    到案或自動繳交最低額罰鍰結案等事實坦承不諱，核與卷附
    之交通部公路總局旗山監理站旗監違字第裁85-BD0 000000
    號違反道路交通管理事件裁決書影本1 紙所載內容相符，自
    堪採信。惟抗告人辯稱：當時未居住在戶籍地址，未收受違
    規通知單云云。經查：
(一)處理違反道路交通管理事件，有關文書送達之程序，依行政
    程序法之規定，違反道路交通管理事件統一裁罰基準及處理
    細則第5 條定有明文。又送達由行政機關自行或交由郵政機
    關送達；送達，不能依前二條規定為之者（指有應受送達人
    或其同居人、受僱人、接收郵件人員得以收受之情形），得
    將文書寄存送達地之地方自治或警察機關，以為送達；前項
    情形，由郵政機關為送達者，得將文書寄存於送達地之郵政
    機關；行政程序法第68條第1 項、第74條第1 、2 項也分別
    規定甚明。
(二)高雄市政府警察局交通警察大隊乃係將違規通知單交由郵政
    機關送達，而郵政人員前往被告住所時，因未獲會晤抗告人
    或其同居人、受僱人、接收郵件人員，乃於94年2 月1 日將
    違規通知單寄存於內門郵局，此有高雄市政府警察局高雄市
    交通大隊送達證書影本、抗告人全戶戶籍資料查詢結果各1
    份在卷可按，揆諸首開規定，高雄市政府警察局交通警察大
    隊業將所掣發之通知書業已合法送達予抗告人。又抗告人並
    未於違規通知單所定之限期前到案或自動繳交最低額罰鍰結
    案，亦如前述，從而原處分機關依基準表逕行對抗告人裁處
    罰鍰5,400 元，於法並無違誤。
(三)綜上所述，抗告人以未收到違規通知單為由，聲明異議，請
    求撤銷原處分，顯無理由，原裁定因而駁回其異議，經核於
    法並無不合。本件抗告，並無理由，應予駁回。
四、據上論結，應依道路交通案件處理辦法第26條、刑事訴訟法
    第412 條，裁定如主文。
中    華    民    國    95    年    5     月    15    日
                  刑事第一庭    審判長法  官  郭雅美
                                      法  官  莊崑山
                                      法  官  范惠瑩
以上正本證明與原本無異。
不得再抗告。
中    華    民    國    95    年    5     月    16    日
                                      書記官  張明賢


司法院資訊處製作；財團法人民間司法改革基金會備份。
